# 土地建筑物出租

提问人：yuxi79 时间：2018-06-11 07:34:41
承租方要求我司对一建筑物进行拆除并一次性支付原建筑的补偿款（价值及未来租金收益），扫除后承租方继续承租被拆除建筑物下的土地，请教，该业务为一个整体出租业务考虑，还是处置建筑物与出租两个不同业务进行考虑？如可分两个业务，处置建筑物是否需要交土增税？谢谢！

回答人：chenyiwei
原则上应作为两项交易处理。但在实际处理中，应关注旧房的拆除补偿和后续土地租金这两者的公允性，防范其中一项价格奇高而另一项价格奇低的情况。如果出现了该项情况的，应将合同约定的总价在这两部分之间按合理的基础进行分摊调整。